臺灣新北地方法院行政訴訟裁定　　　　　　110年度停字第3號
 
聲　請　人　陳俊伯



相　對　人　新北市政府交通事件裁決處

代　表　人　李忠台（處長）

 
上列當事人間因交通裁決事件（本院民國110 年度交字第695 號
），聲請人聲請停止原處分（即新北市政府交通事件裁決處民國
110 年9 月17日新北裁催字第48-ZAC000000號、第48-ZAC000000
號等違反道路交通管理事件裁決書所為處分）之執行，本院裁定
如下：
    主  文
一、聲請駁回。
二、聲請訴訟費用新臺幣300 元由聲請人負擔。
    理  由
一、按行政訴訟繫屬中，行政法院認為原處分之執行，將發生難
    於回復之損害，且有急迫情事者，得依職權或依聲請裁定停
    止執行，行政訴訟法第116 條第2 項本文定有明文，此一規
    定，依同法第237 條之9 第1 項、第236 條等規定，於交通
    裁決事件準用之，是聲請交通裁決事件之裁決停止執行，須
    有避免難於回復損害之急迫必要性，始得為之，而此所謂「
    難於回復之損害」，係指其損害不能回復原狀，或不能以金
    錢賠償之損害，或雖得以金錢賠償，惟依其損害性質、態樣
    等情事，依社會通念認以金錢賠償不能謂已填補其損害者而
    言。其損害若得以金錢填補，原則上難謂有「難於回復之損
    害」；次按「汽車所有人、駕駛人違反本條例，經主管機關
    裁決書送達後逾三十日之不變期間未向管轄之地方法院行政
    訴訟庭提起撤銷訴訟，或其訴訟經法院裁判確定，而不繳納
    罰鍰或不繳送汽車牌照、駕駛執照者，依下列規定處理之：
    二、經處分吊扣汽車牌照或駕駛執照者，按其吊扣期間加倍
    處分；仍不依限期繳送汽車牌照或駕駛執照者，吊銷其汽車
    牌照或駕駛執照。三、罰鍰不繳納者，依法移送強制執行。
    」、「提起行政訴訟事件除法院已為停止執行之裁定外，原
    裁決依下列規定處理之：一、原裁決罰鍰或追繳欠費者，所
    收繳之罰鍰及欠費暫予登記。二、原裁決吊扣汽車牌照、駕
    駛執照或執業登記證者，仍依規定執行；如執行吊扣期間已
    屆滿而法院尚未裁判確定者，應即發還該汽車牌照、駕駛執
    照或執業登記證。五、原裁決施以講習者，暫不予講習。前
    項各款，應俟法院裁判確定後，依其裁判處理。」、「汽車
    所有人、駕駛人違反本條例，經主管機關裁決書送達後逾三
    十日之不變期間未向管轄之地方法院行政訴訟庭提起撤銷訴
    訟，或其訴訟經法院裁判確定，而不繳納罰鍰或不繳送汽車
    牌照、駕駛執照者，依下列規定處理之：一、罰鍰不繳者，
    依法移送強制執行。二、經處分吊扣汽車牌照、駕駛執照者
    ，按其吊扣期間加倍處分，受處分人仍不於十五日限期內繳
    送汽車牌照或駕駛執照者，吊銷其汽車牌照或駕駛執照。」
    ，道路交通管理處罰條例第65條第1 項第2 款、第3 款及違
    反道路交通管理事件統一裁罰基準及處理細則第66條第1 項
    第1 款、第2 款、第5 款、第2 項、第67條第1 項第1 款、
    第2 款分別定有明文。據此，足見公路主管機關或警察機關
    ，對於汽車所有人、駕駛人違反道路交通管理處罰條例而為
    之裁決處分，應限於受處分人未向法院提起行政訴訟，或受
    處分人提起行政訴訟後，經法院裁判確定者，始得執行。亦
    即，受處分人對其所受之裁決處分不服而已提起行政訴訟，
    而案件尚未確定者，主管機關或警察機關自不得就該行政訴
    訟繫屬中之行政處分為移送執行之處置，實質上亦等同於停
    止執行，當無裁定停止執行之必要。
二、本件聲請意略以：
    被告所為上開行政處分，有違背憲法、侵害人民權利財產、
    不法取得證據等違法情形，其一旦執行，將造成人民權益、
    財產等難以回復之損害（如1.牌照吊扣屆時將無法停車，平
    時皆為路邊停車，並無車庫，如租用車庫將付出龐大停車費
    。2.車輛長期無法行駛狀態將造成車輛機件毀損。3.車輛貸
    款中，繳納人並為車主本人，車主只是其代表，車輛平時為
    家庭用車，造成家人無法使用），而且時間非常急迫，如果
    沒有停止執行，等到本案提起訴訟且至裁判確定時，都已來
    不及（新北市政府交通事件裁決處限民國〈下同〉110 年10
    月15日前繳納車牌），有函文可證，因此依法聲請准許裁定
    停止原處分之執行。
三、經查：
（一）本件聲請人業已就新北市政府交通事件裁決處110 年9 月
      17日新北裁催字第48-ZAC000000號、第48-ZAC000000號等
      違反道路交通管理事件裁決書所為之處分（處罰內容：罰
      鍰新臺幣8,000 元、記違規點數3 點、吊扣汽車牌照6 個
      月、參加道路交通安全講習）提起行政訴訟（繫屬本院日
      期：110 年9 月30日〈尚未確定〉），此有該卷宗足憑，
      揆諸前開規定及說明，本件聲請人即受處分人因提起交通
      裁決事件撤銷之訴中而未經裁判確定，則於其訴訟期間，
      相對人所為上開裁決處分尚不得強制執行，且未繳送汽車
      牌照時亦不生加倍、易處處分之問題，自無裁定停止執行
      之必要。
（二）況且，上開裁決處分關於罰鍰部分，逕可以金錢予以返還
      ，而記違規點數部分尚不生實質之損害，且取消註記即可
      回復，另參加道路交通安全講習及吊扣汽車牌照部分，則
      依社會通念及聲請人所述，亦非不得依其時間、日數等而
      計算所受損失而以金錢予以賠償，故亦非屬「難於回復之
      損害且有急迫情事」者。
（三）綜上所述，聲請人聲請停止執行原處分，核與前揭停止執
      行之要件不符，應予駁回。
四、依行政訴訟法第104 條、民事訴訟法第95條、第78條，裁定
    如主文。
中    華    民    國   110    年    9     月    30    日
                行政訴訟庭    法  官  陳鴻清
上為正本係照原本作成。
如不服本裁定，應於裁定送達後10日內向本院提出抗告狀（須按
他造人數附繕本），並繳納抗告費新臺幣300元。
                              書記官  李玉秀
中    華    民    國   110    年    9     月    30    日